---
title: "EDS Egzaminas"
author: "Jurgis Samaitis"
date: "January 7, 2018"
output: pdf_document
---

```{r setup, include=FALSE}
knitr::opts_chunk$set(echo = TRUE)
# ---------
library(gh)
library(rjson)
library(dplyr)
library(stringr)
library(lubridate)
library(RCurl)
library(rvest)
library(tibble)
library(tidyr)
library(purrr)
```

Funkciju failo nuskaitymas.
```{r}
tryCatch(source(str_c(getwd(), "//funkcijos.R"), encoding = "ISO-8859-4"),
         error = source(file = file.choose()), encoding = "ISO-8859-4")
```

# 1-4 Uzduotys

Naudosiu GitHub API, kad gauciau failu skaiciu ir tikslius pavadinimus.

```{r}
# Visos duomenu "saugyklos" (repository) sha1 kodas - jo reikalauja GitHub API, 
# norint gauti vidinius repository duomenis.
repo_sha <-
  gh(
    'GET /repos/:owner/:repo/contents/:path',
    owner = "vzemlys",
    repo = "eda_2017",
    path = ""
  )[2][1][[1]]$sha

# Failu metadata.
file_info <-
  gh(
    'GET /repos/:owner/:repo/git/trees/:sha',
    owner = "vzemlys",
    repo = "eda_2017",
    path = "data",
    sha = repo_sha
  )$tree

# Pavyzdys
#head(file_info, 1)
```

####**1. Kiek is viso yra failu?**

```{r}
length(file_info)
```

####**2. Kiek yra skirtingu vietu kuriuose buvo kaupiami duomenys?**

Naudodamas metadata, isgaunu failu pavadinimus. Kadangi failo pavadinimas yra miestas_data, tai isgave "miestas", galime pasakyti kiek tokiu vietoviu buvo.
```{r}
# Failu pavadinimai.
file_path <- character()
for (i in 1:length(file_info)) {
  file_path[i] <- file_info[[i]]$path
}

# Miestu pavadinimai.
(file_cities <- str_match(file_path, "\\w*_") %>%
  unique() %>%
  str_sub(end = str_length(.) - 1))
```

####**3. Kokiu laikotarpiu buvo kaupiami duomenys?**

Dar karta pasinaudoju miestas_data formatu ir isgaunu data. Paverciu i datos formata ir gaunu pradine ir galutine data.

```{r}
# Data is failu vardu.
file_datetime <-
  str_match(file_path, "\\d{4}-\\d{2}-\\d{2}_\\d{2}:\\d{2}:\\d{2}") %>%
  unique() %>%
  ymd_hms(tz = Sys.timezone()) # Jeigu zmogus ne is lietuvos, jo problemos kad ne ta laiko zona uzrasyta. :)

# Atsakymas i klausima.
(file_datetime_range <- file_datetime %>%
    range())
```

####**4. Kokiu dazniu buvo kaupiami duomenys? (Kiek kartu per para? Kiek paru? Ar duomenys buvo kaupiami nuolatos be pertraukos?)**

#####**4. a) Kiek kartu per para?**

Isgaunu valandas is failo, atrenku tik unikalias reiksmes, isrikiuoju didejanciai. ISSUE: SITAS BUDAS NEPARODO AR TIK TIEK YRA.
```{r}
# (Taip turetu buti, taciau yra praleistu valandu).
file_datetime %>%
  hour() %>%
  unique() %>%
  sort()

```

#####**4. b) Kiek paru?**

Galutine data - pradine data.

```{r}
file_datetime_range[2] - file_datetime_range[1]
```

#####**4. c) Ar duomenys buvo kaupiami nuolatos be pertraukos?**
  
```{r}
# Funkcija kuri tikrina ar yra praleistu valandu. Gali grazinti ir pacias valandas kaip faila.
missingHours(file_datetime, warnings_print = T)
## ISSUE: Kazkodel viena atspausdina kur lygiai valanda praejo wtf
```

# 5-8 Uzduotys

####**5. Atsitiktinai pasirinkite viena faila is Vilniaus.**

Is visu failu pavadinimu, sumatchinu Vilniu, tada atsitinktinai pasirenku 1.
```{r}
set.seed(1401445)

# Matchinimas ir samplinimas.
(file_random_path <- file_path %>%
    .[which(str_match(file_path, "\\w*_") == "vilnius_")] %>%
    sample(1))
```

Parsisiunciu pati faila.
```{r}
# GitHub url formatas.
file_random_url <-
  str_c(
    "https://raw.githubusercontent.com/vzemlys/eda_2017/master/data/",
    file_random_path
  )

file_random <- read_html(getURL(file_random_url))
```

####**6. Siame faile bus HTML lenteles. Kiekviena is ju prasideda ir baigiasi tagu \<table\> ir baigiasi tagu \<\\table\>. Kiek lenteliu yra siame faile?**

Viso lenteliu, kurios yra \<table\> taguose yra daugiau, taciau tik 10 is ju yra informacija apie orus.
```{r}
# Viso lenteliu yra:
file_random %>%
  html_nodes(xpath = '//table')

# Lenteles su duomenimis apie orus.
(file_random_nodes <- file_random %>%
    html_nodes(xpath = '//*[@class="weather_box"]//table'))
```

####**7. Pasirinkite tas lenteles kuriose yra oru prognoze vienai dienai. Parasykite koda kuris sutvarko viena lentele i mazdaug toki pavidala:**

####**8. Sujunkite visas lenteles i viena lentele ir sukurkite stulpelius kuriuose yra miestas ir laikas kada buvo nuskaityta to miesto oru prognoze.**

7-8 padariau kartu, idejes i cikla. 
```{r, warning = FALSE #R'as pyksta del lietuvisku raidziu ir spamina. options(warn = -1) nepadeda.}
# html_table sudeda i lenteles, bet prastai.
file_random_raw <- file_random_nodes %>%
  html_table()

# Rezultatu lentele
orai_table_final <- tibble()

# Funkcija kuri grazins mums data (Detaliau yra aprasyta paciame faile getDatesEnglish.R).
file_random_dates <- getDatesEnglish(file_random_nodes, as_string = T) #String formatas graziau atrodo.

# Sutvarko visas lenteles ir sudeda i viena.
for (i in seq_along(file_random_raw)) {
  temp_tbl <- as.tibble(file_random_raw[[i]])
  temp_tbl_final <- temp_tbl %>%
    # Pasalina iconeliu stulpeli (debesuota, sauleta, etc.).
    select(-X2) %>%
    # Pervadina stulpelius atitinkamais pavadinimais.
    `colnames<-`(slice(., 2)) %>%
    # Pasalina eilute, kuria naudojom pavadinimams sudeti.
    slice(3:n()) %>%
    # Prideda datos ir laiko eilutes.
    mutate("Data" = file_random_dates[i]) %>%
    select(Data, Laikas:Krituliai) %>%
    separate(Laikas, into = c("Pradzia", "Pabaiga"), sep = " - ") %>%
    mutate(Pradzia = as.integer(str_sub(Pradzia, end = 2)),
               Pabaiga = as.integer(str_sub(Pabaiga, end = 2)))
  
  # Prideda sutvarkyta lentele.
  orai_table_final <- rbind(orai_table_final, temp_tbl_final)
}

# Galutine lentele.
orai_table_final
```

# 9-14 Uzduotys

####**9. Panaudokite parasyta funkcija vienam failui skaityti, nuskaityti visoms Vilniaus miesto prognozems. Kiek eiluciu yra gautoje galutineje lenteleje?**

Naudojama funkcija yra viskas kas buvo virsuj sujungta i viena.
```{r, warning = FALSE}
weather_vilnius <- getWeatherTable("Vilnius", file_path)
nrow(weather_vilnius) # ISSUE: NE VISOS DATOS YRA NX. TAIP PAT NEEDS TESTING
```

####**10. Pritaikykite Vilniaus miesto duomenims nuskaityti skirta funkcija nuskaityti Kauno ir Klaipedos duomenimis. Sudekite viska i viena lentele. Kiek yra duomenu kiekvienam miestui?**

Ta pacia funkcija naudoju kiekvienam miestui, po to apjungiu i viena.
```{r, warning = FALSE}
# Kauno duomenys.
weather_kaunas <- getWeatherTable("kaunas", file_path)
nrow(weather_kaunas)

# Klaipedos duomenys.
weather_klaipeda <- getWeatherTable("klaipeda", file_path)
nrow(weather_klaipeda)

# Bendrai.
weather_final <- rbind(weahter_vilnius, weather_kaunas, weather_klaipeda)

```

####**11. Parasykite funkcija kuri skaito Ciurlionio hidrometereologijos stoties duomenis. Jos rezultatas turi buti mazdaug toks:**

Beveik identiskas formatas pries tai funkcijai. Nuo Ciulionio failu numetu nereikalingus simbolius su regexpr ir paverciu JSON formatu.
```{r}
weather_ciurlionis <- getWeatherCiurlionis(file_path) # ISSUE: NEPRATESTUOTA
```

####**12. Pritaikykite sia funkcija nuskaityti visiems Ciurlionio stoties duomenims. Kokia yra vidutine vidurdienio temperatura duomenu fiksuotu laikotarpiu? Atsitiktinai pasirinkite 21 dienu laikotarpi. Suskaiciuokite vidutine dienos ir nakties temperatura.**

```{r}
# Vidutine temperatura.
weather_ciurlionis %>%
  summarize(mean(Temp))

# Pasirenkame atsitiktine diena is duomenu.
set.seed(1401445)
start_date <- sample(weather_ciurlionis$Date, 1)
end_date <- start_date + days(20)

# Pasirenkame duomenis. Dienos perioda laikysime nuo 8:00 iki 20:00, nakties - kas lieka.
weather_ciurlionis_dn <- weather_ciurlionis %>%
  # Atenkame duomenis patenkancius i laiko intervala.
  filter((Date >= start_date) && (Date <= end_date)) %>%
  # Pridedame diena/naktis eilute 
  mutate(Hour = as.integer(Hour),
         `diena/naktis` = ifelse((Hour >= 8) && (Hour <= 20), "diena", "naktis"))

# Skaiciuojame vidurkius
weather_ciurlionis_dn %>%
  group_by(`diena/naktis`) %>%
  summarize("Vidurkis" = mean(Temp))

```

####**13. Parasykite funkcija kuri nubrezia pasirinktos dienos, valandos ir vietos visas surinktas prognozes kaip laiko eilute(s). Atsitiktinai pasirinkite diena, valanda ir miesta bei nubrezkite grafika.**

```{r, warning = FALSE}
# Atsitiktinai pasirenka parametrus.
city_rnd <- sample(file_cities, 1)
date_rnd <- weather_final$Data %>% sample(1)
hour_rnd <- hours(sample(0:24, 1))

# Isfiltruoja duomenis pagal miesta ir data.
weather_filter_1 <- weather_final %>%
  filter(Miestas == city_rnd,
         Data == date_rnd)

# Pavercia POSIXct formatu, norint isfiltruoti valanda is intervalu.
weather_filter_1 %>% 
  mutate(Data = parse_date_time(Data, "%m %d", tz = Sys.timezone())) %>%
  mutate(Start = Data + hours(Start),
         End = Start + hours(End))
  
         
```


####**14. Pasirinkite atsitiktinai diena, valanda ir nubrezkite surinktu Vilniaus prognoziu grafika bei atidekite tos dienos ir valandos uzfiksuota realia temperatura is Ciurlionio stoties.**